【裁判字號】    89,交訴,186
【裁判日期】    900516
【裁判案由】    公共危險
【裁判全文】
臺灣臺中地方法院刑事判決                        八十九年度交訴字第一八六號
    公  訴  人  台灣台中地方法院檢察署檢察官
    被      告  甲○○
    選任辯護人  陳青來
右列被告因公共危險等案件，經檢察官提起公訴（八十九年度偵字第八０二四號），
本院判決如左：
    主  文
甲○○服用酒類，不能安全駕駛動力交通工具而駕駛，處有期徒刑伍月；又駕駛動力
交通工具肇事，致人受傷而逃逸，處有期徒刑玖月；應執行有期徒刑壹年，緩刑伍年
。被訴過失傷害罪部分，公訴不受理。
    事  實
一、甲○○於民國八十九年四月二十四日晚上與友人澈夜飲酒，並已飲用至不能安全
    駕駛動力交通工具之程度，竟仍執意於於翌（二十五）日上午七時，駕駛車號Ｑ
    Ｄ｜一三○一號自小客貨車，沿台中市○○路由西屯路往中港路方向行駛，行經
    該忠明路與博路口附近，當時交通號誌顯示為紅燈，竟仍貿然強行闖越，以時
    速六、七十公里之高速衝撞沿博路由西往東方向徒步正欲穿越忠明路之周劭穎
    ，因而受有嚴重腦挫傷、出血、顏面骨折及左眼視神經萎縮、視功能永久喪失、
    視野缺損等重傷害（過失傷害部分經撤回告訴）；甲○○於駕駛動力交通工具肇
    事致人於傷，因畏懼刑責，竟未下車報警求救，反而加速往中港路方向逃逸，肇
    事當時經目擊者丙○○見狀記下車號報警處理，經警循線於同（二十五）日十三
    時五十六分許，至甲○○住處，對渠進行酒精呼氣測試結果，其測定值仍高達○
    ．八○毫克而查獲。
二、案經周劭穎（七十二年七月二日生）之父乙○○訴由台中市警察局第一分局報請
    台灣台中地方法院檢察署檢察官偵查起訴。
    理  由
甲、有罪部分：
一、訊據被告甲○○對於右揭事實坦承不諱，核與被害人周劭穎之父乙○○於警訊時
    及偵查中指述情節大致相符，並經目擊證人丙○○於偵查中證述明確在卷，復有
    現場圖、照片、酒精測定值測試紙影本在卷可資佐證。按刑法第一百八十五條之
    三條文中所稱「不能安全駕駛動力交通工具」係屬不確定之法律概念，除衡之行
    為人駕車時飲用酒類之程度及血液中酒精含量之多寡外，並應參以行為人當時之
    精神狀態、駕駛車輛之情形及對於交通號誌或指揮之遵守能力，以資相佐證，斷
    非徒以飲酒數量作為取決是否成罪之唯一標準。是駕駛人於呼氣中酒精濃度達每
    公升零點五五毫克以上者，參照世界各國標準固得認為不能安全駕駛，然在此標
    準以下之行為，如輔以其他客觀事實得作為不能安全駕駛之判斷時，亦屬之，法
    務部八十八年五月十八日法八八檢字第ＯＯ一六六九號函即同此旨趣。經查，本
    件被告肇事後經呼氣酒精測試，測試值高達每公升０．八０毫克，有酒精濃度測
    試表附卷足稽，超過前述每公升○．五五毫克之標準值甚多，顯已達不能安全駕
    駛之程度，且其有肇事後逃逸之行為無疑。本件事證明確，被告犯行堪以認定，
    應依法論科。
二、核被告所為，係犯刑法第一百八十五條之三之公共危險罪、第一百八十五條之四
    之肇事逃逸罪。被告所犯上開二罪，犯意各別各別，行為互異，應予分論併罰。
    爰審酌被告酒醉駕車對於公共安全有重大危害，且於路口號誌為紅燈時仍強行通
    過，而於肇事後更棄被害人於不顧，其罪行甚重，殊堪非難，惟念其犯罪後業與
    被害人達成和解，取得被害人諒解，犯罪後態度尚稱良好等一切情狀，分別量處
    如主文所示之刑，並定其應執行之刑。末查，被告前未曾受有期徒刑以上刑之宣
    告，有台灣高等法院被告全國前案紀錄表及臺灣臺中地方法院檢察署刑案資料查
    註紀錄表在卷可稽，被告因一時失慮，致罹刑章，其經此教訓，應知警惕而無再
    犯之虞，本院綜合各情認其所受刑之宣告，以暫不執行為適當，爰併諭知緩刑五
    年，以啟自新。
乙、不受理部分：
一、公訴意旨略以：被告於前揭時地駕駛上開車輛，酒後因前述疏失，撞擊徒步行址
    於人行道之周劭穎，致周劭穎因而受有嚴重腦挫傷、出血及顏面骨折等傷害，因
    認被告涉犯刑法第二百八十四條第一項前段之罪嫌云云。
二、按告訴乃論之罪，其告訴人於第一審辯終結前，得撤回其告訴；又告訴經撤回者
    ，應諭知不受理之判決，刑事訴訟法第二百三十八條第一項、第三百零三條第三
    款分別定有明文。查本件被告上開過失傷害部分犯行經檢察官以刑法第二百八十
    四條第一項前段之罪提起公訴，惟查被害人周劭穎於八十九年四月廿五日車禍受
    傷住院，治療結果為左眼視神經萎縮、視功能永久喪失、視野缺損等情，有私立
    中山醫學院附設孫中山紀念醫院九十年三月二日中山醫九十川智法字第九０一三
    八號函在卷可按，是被告應係犯刑法第二百八十四條第一項後段之過失致人重傷
    害罪，依同法第二百八十七條前段規定係屬告訴乃論之罪，茲據告訴人乙○○於
    辯論終結前撤回其告訴，有撤回告訴狀附卷可稽，依前開規定，此部分過失傷害
    罪爰諭知不受理之判決。
據上論斷，應依刑事訴訟法第二百九十九條第一項前段、第三百零三條第三款，刑法
第一百八十五條之三條、第一百八十五條之四條、第五十一條第五款、第七十四條第
一款判決如主文。
本案經檢察官郭景東到庭執行職務
中      華      民      國      九十      年      五      月    十六    日
                                      臺灣臺中地方法院交通法庭
                                          法  官    張  國  華
右正本證明與原本無異。
如不服本判決，應於判決送達後十日內，向本院提出上訴狀。
                                          書記官
中      華      民      國      九十      年      五      月    廿一    日
附錄本案所犯法條全文
中華民國刑法第一百八十五條之三
服用毒品、麻醉藥品、酒類或其他相類之物，不能安全駕駛動力交通工具而駕駛者，
處一年以下有期徒刑、拘役或三萬元以下罰金。
中華民國刑法第一百八十五條之四
駕駛動力交通工具肇事，致人死傷而逃逸者，處六月以上五年以下有期徒刑。


司法院資訊處製作；財團法人民間司法改革基金會備份。
